臺灣高等法院臺中分院刑事判決
                                110年度交上易字第455號
上  訴  人
即  被  告  潘新仁



上列上訴人因公共危險案件，不服臺灣臺中地方法院109年度交
易字第2032號中華民國110年3月30日第一審判決（起訴案號：臺
灣臺中地方檢察署109 年度偵字第34501 號），提起上訴，本院
判決如下：
    主  文
上訴駁回。
    事實及理由
一、本案經本院審理結果，認第一審判決認事用法及量刑均無不
    當，應予維持，並引用第一審判決書記載之犯罪事實、證據
    及理由（如附件）。
二、被告上訴意旨略以：被告之母親年邁，兄長全身是病，無法
    就業，尚需開刀、復健，被告須負起家中重擔，已有記取教
    訓，盼鈞院念在被告家中一老一病，予以從輕量刑云云。
三、然查：
  ㈠按量刑之輕重，係屬事實審法院得依職權自由裁量之事項，
    苟於量刑時，已依行為人之責任為基礎，並斟酌刑法第57條
    各款所列情狀，而未逾越法定範圍，又未濫用其職權，即不
    得遽指為違法；且在同一犯罪事實與情節，如別無其他加重
    或減輕之原因，下級審量定之刑，亦無過重或失輕之不當情
    形，則上級審法院對下級審法院之職權行使，原則上應予尊
    重。
  ㈡本案原判決認被告犯刑法第185 條之3 第1 項第1 款之駕駛
    動力交通工具而吐氣所含酒精濃度達每公升0.25毫克以上罪
    之事證明確，並詳予論述被告構成累犯，有必要依刑法第47
    條第1 項加重其刑，復說明量刑之理由為：審酌被告除累犯
    事項外，前已有多次違犯酒後駕車之公共危險犯行（參臺灣
    高等法院被告前案紀錄表），猶不知戒慎警惕，漠視政府再
    三宣導酒後不得駕車之法令，仍酒後騎乘普通重型機車上路
    ，罔顧自己及他人之生命身體安全，本件吐氣酒測值為每公
    升0.43毫克之情節；兼衡其自述國中肄業之教育智識程度，
    有時候打雜做租工、水電，離婚，需要撫養母親及哥哥，母
    親年紀大了無法工作，哥哥全身都是病，生活開銷都是其負
    責之生活狀況（見原審卷第60頁），犯後於原審審理程序時
    能坦承不諱等一切情狀，量處有期徒刑1 年。經核原判決已
    具體斟酌刑法第57條各款所列情形而為量定，未逾法定刑之
    範圍，亦與罪刑相當原則、比例原則無違，要無輕重失衡或
    偏執一端之情形，被告上訴所執家庭狀況，固值同情，然此
    非屬得以動搖原判決量刑之法定事由。
  ㈢被告在本院未提出其他有利之證據及辯解，僅上訴泛言請求
    從輕量刑，俱未依法指摘或表明第一審判決有何採證認事、
    用法或量刑等足以影響判決本旨之不當或違法而構成應予撤
    銷之情形，難認有據。
四、綜上所述，被告上訴指摘原判決量刑過重，為無理由，應予
    駁回。
據上論斷，應依刑事訴訟法第368 條、第373 條，判決如主文。
本案經檢察官許景森提起公訴，檢察官張慧瓊到庭執行職務。
中    華    民    國    110   年    8     月    19    日
            刑事第五庭　  審判長法　官　鄭　永　玉
                                法　官　許　文　碩
                                法　官　周　莉　菁
上列正本證明與原本無異。          
不得上訴。
                                書記官  王　朔　姿
中　　華　　民　　國　　110 　年　　8 　　月　　19　　日